---
title: "R's Object-oriented programming"
output: html_document
---

主要记录S4和R6的一些用法。
因为S语言的缘故，object一词在R中所代表的意思需要注意一下下。比如class函数只能用于OOB，对于base objects不适用， 选择`sloop::otype`更为合适。


```{r}
library(methods)
library(sloop)
```

```{r}
# define class
setClass(Class = 'Person',
         slots = c(
           name = 'character',
           age = 'numeric'
         ),
         prototype = c(
           name = 'NA_character_',
           age = 'NA_real_'
         )
)

setValidity("Person", function(object) {
  if (length(object@name) != length(object@age)) {
    "@name and @age must be same length"
  } else {
    TRUE
  }
  })

setGeneric("name", function() standardGeneric("name"))
setMethod("name", "Person", function(x) x@name)

name(john)

# insistance
john <- new("Person", name = "John Smith", age = NA_real_)


```

generic 是什么意思？在R语言中，OOP主要的目的是多态的应用，其所采用的S3，S4类为functional OOP，采用的即为generic functions。
RC是封装似OOP系统。
The generic is a middleman: its job is to define the interface (i.e. the arguments) then find the right implementation for the job. The implementation for a specific class is called a method, and the generic finds that method by performing method dispatch.

```{r}
# check object type
foo <- lubridate::period(second = 90, minute = 5)
sloop::otype(foo)
is(foo) # class
str(foo)
```

S3类的特殊之处在于其定义上将class设定为一种属性，具有class attribution的即为S3类，一般可用structure实现。S3类一般建立在base  type的基础之上。
如以下代码：
```{r}
new_difftime <- function(x = double(), units = "secs") {
  stopifnot(is.double(x))
  units <- match.arg(units, c("secs", "mins", "hours", "days", "weeks"))

  structure(x,
    class = "difftime",
    units = units
  )
}

new_difftime(c(1, 10, 3600), "secs")
#> Time differences in secs
#> [1]    1   10 3600
new_difftime(52, "weeks")
#> Time difference of 52 weeks

```
整体上来看，对于R developer而言，S3也不会是一个常用的选择。对于R user就更显的不是很常用了。S4在bioconductor项目的广泛使用还是值得关注的。