---
title: "Advanced R"
output: html_document
---

记录以及整理Advanced R阅读中的一些知识点，加深记忆以及具有初步的实操练习。

### Metaprogramming
元编程是指对Code的编程。
```{r}
library(tidyverse)
library(rlang)
library(lobstr)
```

`expr`和`enexpr`分别在function内外捕获表达式的形式。
```{r}
cv <- function(var) {
  var <- enexpr(var)
  expr(sd(!!var) / mean(!!var))
}

cv(x)
cv(x + y)
cv(c(2,3,4))
```
Expression表达式的作用是一种对代码的保存，类似的操作在Python中也有。constant scalars, symbols, call objects, and pairlists, 也被成为抽象语法树（*abstract syntax trees*）

下面是evaluation：
```{r}
base::eval(cv(c(2,3,4)))
```

`dplyr`在处理数据库数据时所采用的SQL语句，既是以Expression+evaluation+env的形式实现的。
```{r}
# 实现 data mask
# rlang::eval_tidy()

df <- data.frame(x = 1:5, y = sample(5))
eval_tidy(expr(x + y), df)

```
```{r}

```


通过对第17章的学习，可以看出元编程和类的用法，在R开发中似乎也不是常用的。
```{r}

```


### Chapter2 Names & values

copy on modify
```{r}
# 在R中创建一个对象和命名, 如下所示只有一个object
# 这种内存地址的方式对于列表的copy和Python有些类似

x <- y <- c(1,2,3)
obj_address(y)

# copy on modify
y[[3]] <- 4
obj_address(y)

# function
f <- function (a) a
obj_address(f(x))

# list
# list的不同之处在于其所指向的是reference
l1 <- list(1, 2, 3)
obj_address(l1)
l2 <- l1
obj_address(l2)
l2[[3]] <- 4
lobstr::ref(l1,l2)

# dataframe
# 行列的操作竟然是不同的


```



### Chapter3 Vectors

向量是R中重要的数据格式。原子向量总是包含同样的元素。
`structure`函数可以用来添加属性，这里的属性不同于Python中类的属性。
```{r}
a <- 1:3
attr(a, 'foo') <- 'bar'
str(a)

# equal
a <- structure(1:3, foo = 'bar')
str(a)

# 在base type基础上增加属性后所得到的几种结构
foo <- factor(c('a', 'b', 'b', 'c'))
attributes(foo)
typeof(foo) # factor是在integer vector的基础上built的

```
*Having a class attribute turns an object into an S3 object, which means it will behave differently from a regular vector when passed to a generic function*


### Subsetting

对于matrices的索引，和对于atomic vector的索引方式是一样的。在索引时如想保存数据本来的维度信息，将drop=FALSE
对于dataframe，`]`等的索引在单一索引时会变成vector，既失去维度，这里经常在索引时加上drop=FALSE会是一个好习惯。
```{r}
df <- data.frame(a = 1:2, b = 1:2)
str(df[, "a"])
message(paste0(c('# ',rep('-', 20)), collapse = ''))

str(df[, "a", drop = FALSE])
```

在对list取具体某个元素时，`]]`和`$`的差别在于`$`符号竟然可以partial match
```{r}
x <- list(abc = 1, foo = c(1,2,3))
x$abc
x$ab

options(warnPartialMatchDollar = TRUE)
x$ab
```
在对atomic vector 和list进行subset时，是复制到了新的内存吗？

在subsetting & assignemnt中，还有一个重要的应用，就如同在subset时增加参数drop=FALSE以保证原来的数据结构一样，如下可以保持数据原来的结构：
```{r}
# 空索引，在索引时[]空索引返回对象自身
mtcars[] <- lapply(mtcars, as.integer) # 在as的用法中也有一些需要注意的点，比如is.vector的用法容易出现一些小问题
is.data.frame(mtcars)
class(mtcars)

mtcars <- lapply(mtcars, as.integer)
is.data.frame(mtcars)
class(mtcars)

```
在boolean索引中，符号`& |`和`&& ||`的差别在于前者是向量化的操作，后者在`if`中使用的多一些。


### Control flow
if只能handle`TRUE FALSE`, 但是ifelse可以是向量化的。
```{r}
x <- 1:10
ifelse(x %% 5 == 0, "XXX", as.character(x))

ifelse(x %% 2 == 0, "even", "odd")

```

`switch`的用法就是替换一连串的`if()else()`
```{r}
x_option <- function(x) {
  if (x == "a") {
    "option 1"
  } else if (x == "b") {
    "option 2"
  } else if (x == "c") {
    "option 3"
  } else {
    stop("Invalid `x` value")
  }
}
# 以上等于以下的操作, 但是注意abc字符串没有引号, 且The last component of a switch() should always throw an error, otherwise unmatched inputs will invisibly return NULL
x_option <- function(x) {
  switch(x,
    a = "option 1",
    b = "option 2",
    c = "option 3",
    stop("Invalid `x` value")
  )
}
x_option('a')


# switch 的 fall through用法是个小trick
legs <- function(x) {
  switch(x,
    cow = ,
    horse = ,
    dog = 4,
    human = ,
    chicken = 2,
    plant = 0,
    stop("Unknown input")
  )
}
legs("cow")
legs("dog")

```


### Environment
The environment is the data structure that powers scoping.
环境也是一种数据结构。

Quiz Answer:
1. object in environment has a name, environment has parents, environments has reference semantics.
2. the last packaage loaded(). Empty environment has no parents.
3. environment are not copied when modified. copy-on-modify的两个常见特例中的一个，另外一个是环境中只有一个名字
4.
```{r}
# 创建一个环境，发生了什么？
e1 <- env(
  a = FALSE,
  b = "a",
  c = 2.3,
  d = 1:3,
)

env_print(e1)
print(a) # object not in current env
names(e1)
```
```{r}
# environment 常用的一些命令
global_env()
current_env()

parent.env(e1)
env_parent(e1)

# 一般来说就是base吧
env_parents(e1, last = empty_env())


```
Super assignment, <<-
```{r}
x <- 0
f <- function() {
  x <<- 1
}
f()
x
# 子环境 修改了父环境里的变量
```

但是环境environment的用法和使用场景是啥嘞。



